# 无偿划转股权的账务处理

提问人：renpc0428 时间：2023-05-09 16:23:44
请教陈版主。若甲为母公司、乙为子公司。
甲将其持有的对A公司的长期股权投资无偿划转至乙，甲乙双方个别报表应如何处理？乙将其持有的对A公司的长期股权投资无偿划转至甲，甲乙双方个别报表应如何处理？

回答人：chenyiwei
1 、母公司将资产（假设该资产不构成业务，下同）划转给子公司，母公司应按划出资产的原账面价值转入对该子公司的长期股权投资成本，即：借：长期股权投资——子公司，贷：划出资产。
子公司理论上应按划入资产的评估值作为入账价值，对应贷记资本公积。如无法获得评估值的，也可以按该资产在母公司的原账面价值入账。
2 、子公司将资产划转给母公司，子公司应按划出资产账面价值，依次冲减资本公积（资本溢价或股本溢价）、盈余公积、未分配利润。
母公司应按该划出资产在合并报表层面的账面价值入账，对应冲减对该划出方子公司的长期股权投资成本（视同收回投资）。如果划入资产入账价值高于对划出方子公司长期股权投资账面价值的，则对划出方子公司的长期股权投资账面价值以冲减至零为限，超出部分确认为母公司个别报表中的投资收益。

提问人：kyhj0314 时间：2023-05-14 10:23:58
陈版，第一个题子公司不应该按照同一控制下企业合并处理吗，第二个题母公司应该按照划入资产在子公司单体层面账面的价值。

回答人：chenyiwei
对子公司而言是同一控制下合并，但对于母公司而言是非货币性资产交换。参见 2019 年修订后的非货币性资产交换准则应用指南。

提问人：renpc0428 时间：2023-05-18 10:36:07
请教陈版主，由于第一个题的母公司是给子公司进行的无偿划转，而不是以非货币性资产给子公司增资，那么是不是应该做：借：资本公积，贷：划出资产？
如果不是的话，是什么原因呢？

回答人：chenyiwei
母公司将资产划转给子公司，并未减少母公司自身可控制的经济资源，所以不应减少母公司自身的权益。其效果等同于对子公司追加资本性投入，故应增加对子公司的长投成本。